臺灣高等法院刑事判決　　　　　　　　94年度上訴字第2979號
上　訴　人　臺灣臺北地方法院檢察署檢察官
被　　　告　甲○○
上列上訴人因被告違反稅捐稽徵法等案件，不服臺灣臺北地方法
院93年度訴字第1177號，中華民國94年8月11日第一審判決（起
訴案號：臺灣臺北地方法院檢察署93年度偵字第4162號），提起
上訴，本院判決如下：
    主  文
上訴駁回。
    事實及理由
一、本案經理結果，認第一審判決，以被告甲○○犯行使業務上
    登載不實文書罪及以不正當方法逃漏稅捐稅罪，依稅捐稽徵
    法第47條、第41條、刑法第2條第1項前段、第11條前段、第
    56條、第216條、第215條、第41條第1項前段、第51條第5款
    、第74條第1款、罰金罰鍰提高標準條例第1條前段、第2條
    就被告所犯連續行使業務上登載不實文書罪處有期徒刑4月
    ，如易科罰金以300元折算1日，所犯違反稅捐稽徵法罪處有
    期徒刑3月，如易科罰金以300元折算1日，並定其應執行刑
    為有期徒刑6月，如易科罰金以300元折算1日，且以被告雖
    經臺灣桃園地方法院90年桃簡字第1281號判處拘役20日，緩
    刑2年，於91年1月13日確定，嗣經緩刑期間屆滿，未經撤銷
    ，等同未受刑之宣告，認被告經此審判經過，自當知所警惕
    而無再犯之虞，認所宣告之刑以暫不執行為適當，宣告緩刑
    2 年，暨就被告其餘被訴之使公務登載不實文書及逃漏87年
    度營利事業所得稅部分不能證明被告此部分之犯罪，因檢察
    官認此部分與前述論罪部分具有裁判上一罪之關係，而敘明
    此部分不另為無罪諭知之理由，其認事用法及量刑均屬妥適
    ，應予維持，並引用第一審判決書記載之事實、理由及證據
    （詳如附件）。
二、檢察官上訴意旨固指被告本件連續之犯行，次數非少，且於
    本件審理之前，已另違反臺灣地區及大陸地區人民關係條例
    案件，顯見被告係一再犯罪，如不予執行刑罰，實不足以收
    儆惕之效，本件原審宣告刑已給予被告易科罰金之機會，似
    不宜予宣告緩刑云云，惟查被告所犯本罪係在其違反臺灣地
    區及大陸地區人民關係條例案件經判處罰罪刑並宣告緩刑之
    前，而非在宣告緩刑之後再為犯罪，且所逃漏稅捐僅為新台
    幣7,500元，情節極為輕微，參與檢察官於原審審理中亦請
    求宣告緩刑（見原審卷第60頁背面），因此原審為緩刑之宣
    告，予以被告自新之機會，核無不當，檢察官於原審既請求
    宣告緩刑，經原審加予審酌而為緩刑之宣告後，再以此指摘
    原判決為緩刑之宣告為不當，核無理由，上訴應予駁回。
據上論斷，應依刑事訴訟法第368條、第373條判決如主文。
中　　華　　民　　國　　94　　年　　10　　月　　20　　日
　　　　　　　　　刑事第六庭審判長法　官  許國宏
　　　　　　　　　　　　　　　　　法　官  楊貴志
　　　　　　　 　 　　　　　　　　法　官  吳啟民
以上正本證明與原本無異。
稅捐法如不服本判決，應於收受送達後十日內向本院提出上訴書
狀，其未敘述上訴之理由者並得於提起上訴後十日內向本院補提
理由書（均須按他造當事人之人數附繕本）。
其餘不得上訴。
                                  書記官  鄒賢英
中　　華　　民　　國　　94　　年　　10　　月　　21　　日
